【裁判字號】    95,易,414
【裁判日期】    950831
【裁判案由】    竊盜
【裁判全文】
臺灣新竹地方法院刑事判決               95年度易字第414號
公  訴  人  臺灣新竹地方法院檢察署檢察官
被      告  乙○○
上列被告因竊盜案件，經檢察官提起公訴（95年度速偵字第1398
號），本院依簡式審判程序判決如下：
    主  文
乙○○竊盜，累犯，處有期徒刑捌月。又攜帶兇器竊盜，累犯，
處有期徒刑壹年，扣案十字起字壹把沒收。應執行有期徒刑壹年
陸月，扣案十字起字壹把沒收。
    事  實
一乙○○前有多次竊盜前案犯罪紀錄，最近一次於民國94年間，
  因竊盜案件，經臺灣臺中地方法院以94年度易字第1354號判處
  有期徒刑1年，於95年5月20日執行完畢，仍不知悔改，意圖為
  自己不法之所有，於95年8月11日22時許，在新竹市○○路241
  巷口，見丙○○所有車牌號碼JR-0542號自用小客車車門未上
  鎖，即徒手進入車內竊取新臺幣（下同）155元得手。復於同
  日23時許，在新竹市○○路111巷20號，見甲○○所有車牌號
  碼2126-KP號自用小客車停放路亦未上鎖，又另基於為自己不
  法所有之犯意，持客觀上可作為兇器使用之十字起字1把，竊
  得車內價值25,000元之液晶螢幕1台及價值240元之高速公路回
  數票6張得手。嗣於翌日1時許，在新竹市○○路6號前，當場
  為警查獲，並扣得十字起字1把。
二案經新竹市警察局第二分局報請臺灣新竹地方法院檢察署檢察
  官偵查起訴。
    理  由
一本件被告乙○○所犯竊盜等罪（請詳下述），並非死刑、無期
  徒刑、最輕本刑為三年以上有期徒刑之罪，或高等法院管轄第
  一審之案件，被告於本院準備程序進行中，就被訴事實為有罪
  之陳述，經本院合議庭認合於修正後刑事訴訟法第273條之1第
  1 項之規定，裁定進行簡式審判程序，合先敘明。
二認定犯罪事實所憑之證據及認定之理由：
(一)被告對於上開事實於本院審理時坦承不諱。
(二)被害人甲○○於警詢之證述。
(三)贓物認領保管單、車籍資料作業詳細畫面各1紙、照片8張在卷
  及十字起字1把扣案可稽。
  事證明確，被告犯行堪以認定。
三論罪與科刑：
  按刑法第321條第1項第3款之攜帶兇器竊盜罪，係以行為人攜
  帶兇器竊盜為其加重條件，此所謂兇器，其種類並無限制，凡
  客觀上足對人之生命、身體、安全構成威脅，具有危險性之兇
  器均屬之，且祇須行竊時攜帶此種具有危險性之兇器為已足，
  並不以攜帶之初有行兇之意圖為必要，螺絲起子為足以殺傷人
  生命、身體之器械，顯為具有危險性之兇器（最高法院79年度
  臺上字第5253號判例意旨參照）。查扣案之十字起字1把為金
  屬材質，且甚為銳利，足以為殺傷人之生命、身體之器械，為
  具有危險性之兇器。故被告徒手竊取JR-0542號自用小客車上1
  55元現金，所為係犯刑法第320條第1項之竊盜罪，另被告持扣
  案十字起字行竊2126─KP號自用小客車上財物，則係犯刑法第
  321條第1項第3款之攜帶兇器竊盜罪。起訴書雖認為被告二次
  竊盜犯行係接續犯之單純一罪，然被告二次竊盜犯罪之時間、
  地點均有差異，被害人亦不同，且係分別起意而非基於單一之
  犯意（為被告所供明），核屬數罪，公訴人亦已當庭加以更正
  ，自應予分論併罰。又被告前於94年間因竊盜案件，經法院判
  處有期徒刑1年，於95年5月20日執行完畢，有臺灣高等法院被
  告前案紀錄表1份附卷可稽，其於上開有期徒刑執行完畢後5年
  內，再犯本件有期徒刑以上之二罪，均為累犯，應依刑法第47
  條規定，皆加重其刑。爰審酌被告自73年起即有多次竊盜犯罪
  紀錄，有卷附臺灣高等法院被告前案紀錄表1份可考，於前次
  竊盜罪執行完畢後，未滿3月即又再犯，本應處以重刑，惟經
  本院當庭勘驗結果，被告已無左手掌，謀職本屬不易，本次竊
  得財物之價值尚非甚高，犯罪後亦能坦承犯行等情狀，分別量
  處如主文所示之刑。公訴人雖建請本院依竊盜犯贓物犯保安處
  分條例，於刑之執行前令被告入勞動處所強制工作，惟本院審
  酌前開量處之刑應已足使被告知所警惕，尚無宣付強制工作之
  必要，併予敘明。扣案十字起字1把，為被告犯加重竊盜罪所
  用之物，且屬被告所有，業據被告供陳無訛，爰依刑法第38
  條第1項第2款之規定，併予宣告沒收。
四適用之法律：
  據上論斷，應依刑事訴訟法第273條之1第1項、第299條第1項
  前段，刑法第320條第1項、第321條第1項第3款、第47條、第
  51條第5款，刑法施行法第1條之1第1項、第2項前段，判決如
  主文。
本案經檢察官邱巧寧到庭執行職務。
中    華    民    國    95    年    8     月    31    日
              刑事第二庭  法  官  鄭子俊
以上正本證明與原本無異。
如不服本判決，應於判決送達後10日內向本院提出上訴狀 (應附
繕本)， 上訴於臺灣高等法院。
中    華    民    國    95    年    8     月    31    日
                           書記官  沈藝珠
附錄本案論罪科刑法條全文：
刑法第320條
意圖為自己或第三人不法之所有，而竊取他人之動產者，為竊盜
罪，處5年以下有期徒刑、拘役或5百元以下罰金。
意圖為自己或第三人不法之利益，而竊佔他人之不動產者，依前
項之規定處斷。
前二項之未遂犯罰之。
刑法第321條
犯竊盜罪而有左列情形之一者，處6月以上、5年以下有期徒刑：
一、於夜間侵入住宅或有人居住之建築物、船艦或隱匿其內而犯
    之者。
二、毀越門扇、牆垣或其他安全設備而犯之者。
三、攜帶兇器而犯之者。
四、結夥三人以上而犯之者。
五、乘火災、水災或其他災害之際而犯之者。
六、在車站或埠頭而犯之者。
前項之未遂犯罰之。


司法院資訊處製作；財團法人民間司法改革基金會備份。
